# 上市公司没有编制合并财务报表，由事务所代编，内部控制审计报告的意见如何发表？

提问人：激 动 小航 时间：2022-11-16 10:30:24
@chenyiwei 请教陈版，上市公司没有编制合并财务报表，也没有编制财务报表附注，由会计师代编，基于这一个关键点，能对内部控制审计报告发表标准无保留意见吗？

回答人：chenyiwei
严格来说这当然是一个内控缺陷。但现在这种情况非常普遍，也就没人就此专门提出了。希望今后会有所改变。